Ich bin zertifizierter Usability Engineer aus Heidelberg und ich liebe es an digitalen Produkten zu arbeiten, die Nutzern einen echten Mehrwert bringen.

Der Fokus meiner Arbeit liegt darauf, mithilfe der Erhebung von Zahlen, Daten und Fakten Produkte zu optimieren und Anwender zufriedener zu machen. Dabei bin ich immer offen für neue Tools und Methoden und bringe meine bisher gesammelte Erfahrung und Expertise als UX Designerin mit ein.



BERUFSERFAHRUNG

- Senior UX Researcher Cashlink (2023-2024)
- UX Designer
 HORNBACH Baumarkt AG (2016 2022)

 Koordinator Videoproduktion HORNBACH Baumarkt AG (2015 - 2016)

ERFOLGE

- Entwicklung einer Research Strategie
- Redesign des User Onboardings der Anlagesoftware (verwendet uA.: Interviews, Wireframes, Prototyping, Usability Tests)
- Zuständig für die Erstellung, Umsetzung und Optimierung verschiedener Produkte: bodenhaus.de (UX-Lead ab 2018), hornbach.de Shop (UX-Lead ab 2020), Konfigurations-Software, Innovationsthemen (bspw. 3D und VR Raumplaner)
- Anwendung verschiedener UX Research Methoden (Personas, Nutzungskontextanalysen, Card Sorting, Fokusgruppen, Customer Journey Maps, Tiefeninterviews, Design Sprint, Usability Tests, Fragebögen)
- Aufbau und Weiterentwicklung von mehreren Design Systemen basierend auf Atomic Design
- Unterstützung bei der UX Strategie ein Projekt zur Verbreitung,
 Etablierung und Festigung des UX-Mindsets im Unternehmen
- Produktion von Videoproduktionen der HORNBACH "Meisterschmiede" (How-to-videos). Aufgaben hierbei waren:
 - Research von Produktionsthemen
 - Koordination von externen Medienagenturen und Aufsicht bei Dreharbeiten

AUSBILDUNG

BBS Neustadt Weinstaße

Mediengestalter Digital und Print (2012 - 2015)

Gestaltung von Print-/Digitalprodukten für Marketing / Inhouse Aufträge

Erich-Klausener Gymnasium Abitur (2010)

WEITERBILDUNGEN

- Zertifizierter Usability Engineer Fraunhofer Institut FIT
- UX 360° Grundlagen Schulung
 Xdi Experience Design Institut
- UX Advanced eresult GmbH
- Scrum + Kanban Basis Schulung andrena objects ag

SKILLS

UX

- User Research (qualitativ und quantitativ)
- Wireframing
- (Rapid) Prototyping
- UI Design (responsive/App)
- Workshop Moderation
- UX Management

Software

- Design: Sketch, Figma, Adobe Creative Suite
- Prototyping: Figma, Invision, Principle
- HTML/CSS/JS
- SVG Animation (vanilla)
- Dovetail

ÜBER MICH

Interessen

Kochen, Roadtrips im Campervan, Ehrenamt THW, Otis mein Labrador, MTB Downhill, Meetups (UX, Boardgames), Craft Beer

Sprachen

- Deutsch (Muttersprache)
- Englisch (Muttersprache)
- Japanisch (Grundverständnis)